臺灣高等法院民事判決　　　　　　　　　 94年度上字第457號
上　訴　人　甲○○
被上訴人　　乙○○
上列當事人間請求回復原狀等事件，上訴人對於中華民國94年4
月25日臺灣士林地方法院94年度訴字第389號第一審判決提起上
訴，本院不經言詞辯論，判決如下：
    主      文
上訴駁回。
第二審訴訟費用由上訴人負擔。
    事實及理由
一、按當事人聲明上訴之事項，在法律上顯無理由者，法院得不
    經言詞辯論，逕以判決駁回之，民事訴訟法第463條、第249
    條第2項定有明文（最高法院42年台上字第526號判例參照）
    。
二、本件上訴人於原審起訴主張：訴外人台北國際商業銀行股份
    有限公司（下稱台北國際商業銀行）以臺灣臺北地方法院87
    年度訴字第2318號民事確定判決為執行名義，聲請士林地方
    法院以88年度執字第2474號強制執行上訴人所有之不動產，
    嗣該不動產由被上訴人拍定，原執行法院並發給拍定人權利
    移轉證書。惟上訴人於執行程序中已提起再審之訴，雖再審
    之訴及停止執行之聲請均遭法院駁回確定，然執行名義確有
    無效原因，被上訴人於拍定後，竟不明不白長期強占房屋使
    用，上訴人一再請求回復原狀迄今仍不理睬。爰起訴求為判
    決：
    (一)士林地方法院88年度執字第2474強制拍賣程序予拍定人乙
    ○○執行命令發給權利移轉證明書全部無效，(二)原拍賣之土
    地、房屋全部塗銷抵押設定登記權，全部完整的回復原狀歸
    還所有權人。
三、按強制執行程序開始後，除法律另有規定外，不停止執行，
    強制執行法第 18條第1項定有明文。本件依上訴人所主張之
    事實，訴外人台北國際商業銀行以臺灣臺北地方法院87年度
    訴字第2318號民事確定判決為執行名義聲請強制執行，上訴
    人雖提起再審及聲請停止執行，然均為法院駁回確定，是執
    行法院依法予以執行拍賣，最後由被上訴人拍定，並繳足價
    金，執行法院據以核發權利移轉證明書，被上訴人以所有權
    人地位占有使用該不動產，於法並無不合。是依上訴人所主
    張之事實，其訴在法律上顯無理由。原審因而為其敗訴之判
    決，於法並無不合。上訴意旨指摘原判決不當，求予廢棄改
    判，仍屬顯無理由，應不經言詞辯論予以駁回。
四、據上論結，本件上訴顯無理由，依民事訴訟法第449條第1項
    、第463條、第249條第2項、第78條，判決如主文。
中　　華　　民　　國　　94　　年　　7　　月　　26　　日
               民事第十七庭  審判長法  官  沈方維
                                   法  官  湯美玉
                                   法  官  陳金圍
以上正本係照原本作成。
如不服本判決，應於收受送達後20日內向本院提出上訴書狀，其
未表明上訴理由者，應於提出上訴後20日內向本院補提理由書狀
（均須按他造當事人之人數附繕本）上訴時應提出委任律師或具
有律師資格之人之委任狀；委任有律師資格者，另應附具律師資
格證書及釋明委任人與受任人有民事訴訟法第466條之1第1項但
書或第2項（詳附註）所定關係之釋明文書影本。
中　　華　　民　　國　　94　　年　　7 　　月　　27　　日
                                     書記官  章大富
附註：
民事訴訟法第466條之1（第1項、第2項）：
對於第二審判決上訴，上訴人應委任律師為訴訟代理人。但上訴
人或其他法定代理人具有律師資格者，不在此限。
上訴人之配偶、三親等內之血親、二親等內之姻親，或上訴人為
法人、中央或地方機關時，其所屬專任人員具有律師資格並經法
院認為適當者，亦得為第三審訴訟代理人。
